# 求助陈版主企业会计准则解释第 2 号与 BOT 业务相关收入的确认的理解

提问人：gry1996 时间：2019-12-17 08:05:08
其中提到 “项目公司未提供实际建造服务，将基础设施建造发包给其他方的，不应确认建造服务收入”，请问此处如何具体区分自建和分包？
例如企业总包合同为 10 元，将 1 元安装服务分包给第三方，购买设备为9 元，？这种情况是否应确认收入？

回答人：chenyiwei
此问题证监会在 2015 年时曾经组织过事务所讨论，详见附件《 2015 年4-8月会计问题讨论情况通报》。
2015 年4-8 月会计问题讨论情况通报.doc
(34 KB, 下载次数: 32)
4 天前上传
但直到目前，在新收入准则的背景下，此问题仍无最终定论，财政部和证监会等监管机构仍在协商中。